臺灣板橋地方法院刑事判決　　　　　　　96年度訴字第1737號
 公　訴　人　臺灣板橋地方法院檢察署檢察官
 被　　　告　甲○○○TRU.
 　　　　　　　　　　（內政部入出國及移民署臺北收容所
 　　　　　　　　　　　即三峽外國人收容中心收容中）
上列被告因偽造文書案件，經檢察官提起公訴（九十六年度偵字
第六五三八號），因被告於本院準備程序中為有罪之陳述，經本
院合議庭裁定以簡式審判程序審理，判決如下：
    主  文
甲○○○（TRUONG THI MY NHUNG） 共同偽造公印文，處有期徒
刑參月，如易科罰金，以新台幣壹仟元折算壹日。緩刑參年，緩
刑期內付保護管束。經偽造之中華民國外僑居留證壹張，沒收。
    事  實
一、甲○○○（TRUONG THI MY NHUNG） 係越南籍女子，原由桃
    園縣中壢市中壢工業區○○路一八八號佳鼎科技股份有限公
    司合法僱用（居留效期民國九十三年十一月五日至九十五年
    十一月五日），嗣於九十五年五月十六日因故暫返越南，為
    求能長期於本國停留，明知未經許可無法在我國其他地方工
    作，竟與一不詳姓名、年籍之越南國成年男子，共同基於偽
    造公印文及特種文書之犯意聯絡，於九十五年七月間某日，
    在越南國國內某處，由甲○○○以新臺幣（下同）二十萬元
    之代價，提供其個人照片予該男子，委其偽造黏貼前揭照片
    ，印有偽造之「內政部」印文，並載有甲○○○姓名、年籍
    、居留事由：依親─夫─陳泰國及居留地址桃園縣平鎮市○
    ○路二六八號三樓等資料之中華民國外僑居留證後，交由甲
    ○○○持有，嗣甲○○○於九十五年八月十四日持原核發有
    效期間內之居留簽證重行進入台灣，其後，甲○○○為求得
    工作機會，竟基於行使偽造文書之犯意，於九十六年一月間
    ，在台北縣土城市○○路○段一八七號陳政德經營之萊亞養
    生館，持該偽造之外僑居留證在該處出示陳政德而為行使，
    以資取信於陳政德並受其僱用。嗣為警於九十六年三月十六
    日凌晨一時五十分，在上開陳政德所經營之養生館內查緝時
    ，甲○○○仍出示前揭偽造之中華民國外僑居留證供警查核
    ，足生損害內政部入出國及移民署對外僑管理之正確性及勞
    委會對外勞管理之正確性，惟仍為警當場發現而循線查獲上
    情，並扣得偽造之中華民國外僑居留證一枚。
二、案經臺北縣政府警察局土城分局報請臺灣板橋地方法院檢察
    署檢察官偵查起訴，本院於準備程序進行中，被告就被訴事
　　實為有罪之陳述，經告知被告簡式審判程序之旨，並聽取當
　　事人之意見後，裁定進行簡式審判程序。
    理  由
一、上開犯罪事實，迭據被告甲○○○於警詢、偵查及審理中坦
    承不諱，核與證人萊亞養生館店長陳政德於警詢時之證述情
    節相符，並有外勞居留資料查詢－明細內容顯示畫面二紙，
    又扣案之之外僑居留證其上「內政部印」戳記字跡不清、甲
    ○○○相片上之鋼印亦模糊不清，有本院於九十六年六月一
    日勘驗筆錄一份在卷術參，復有偽造之甲○○○（TRUONG
    THI MY NHUNG）外僑居留證一張扣案可資佐證。事證明確，
    被告犯行堪予認定。
二、按中華民國外僑居留證，具有特許外國人在我國居住之性質
    ，均屬特許證之一種，又中華民國外僑居留證上印有「內政
    部印」公印，其上印文因係表示公務機關之資格及職務，屬
    印信條例第二條之印信之印文，應為刑法第二百十八條所稱
    之公印文。核被告甲○○○所為，係犯刑法第二百十六條、
    第二百十二條之行使偽造特種文書罪、刑法第二百十八條第
    一項之偽造公印文罪。被告與真實姓名年齡不詳之越南國籍
    之成年女子間，就偽造公印文與行使偽造特種文書之犯行，
    有犯意聯絡與行為分擔，應論以共同正犯。被告等造特種文
    書之低度行為，為行使之高度行為所吸收，不另論罪。被告
    所犯偽造公印文係為遂行特種文書之偽造及行使，屬單一意
    思決定，且時間、地點均緊密相關，為自然行為單數（參「
    刑法通論」下冊，林山田著，第二六五頁），應從重論以偽
    造公印文罪處斷。爰審酌被告並無前科，素行尚佳，為求謀
    職而觸法，犯後尚能坦承犯行，並兼衡其生活狀況、知識程
    度與其犯罪之手段、所生危害等一切情狀，量處如主文所示
    之刑，以資懲儆。
三、被告前未曾受有期徒刑以上刑之宣告，有臺灣高等法院被告
    全國前案紀錄表可佐，其因一時失慮，致罹刑章，經此偵審
    教訓後，應知所警惕，信無再犯之虞，本院認前開所宣告之
    刑以暫不執行為適當，宣告緩刑三年，以啟自新，併依刑法
    第九十三條第一項之規定宣告緩刑期內付保護管束。又按保
    安處分執行法第七十四條之一第一項固規定對於外國人保護
    管束者，得以驅逐出境代之，然此屬本案判決確定後，檢察
    官指揮執行時所應衡情斟酌之事項，非本院於判決時所得論
    究（最高法院八十五年度臺非字第三號判決可資參照）。本
    案被告係越南國人民，有卷附外勞居留查詢資料各一紙在卷
    可參，其經本院宣告緩刑期內付保護管束之保安處分後，如
    執行檢察官認為適當，即得依保安處分執行法第七十四條之
    一第一項之規定，以驅逐出境代之，附此敘明。
四、扣案偽造甲○○○（TRUONG THI MY NHUNG） 中華民國外僑
    居留證一張，係被告所有供犯罪所用及犯罪所得之物，依刑
    法第三十八條第一項第二款、第三款之規定宣告沒收。中華
    民國外僑居留證上偽造之「內政部印」公印文乙枚，因已隨
    同前開偽造之中華民國外僑居留證一併沒收，不另再依刑法
    第二百十九條規定重複宣告沒收，附此敘明。
據上論斷，應刑事訴訟法第二百七十三條之一第一項、第二百九
十九條第一項前段，刑法第二十八條、第二百十六條、第二百十
二條、第二百十八條第一項、第四十一條第一項、第七十四條第
一款、第九十三條第一項、第三十八條第一項第二款、第三款，
刑法施行法第一條之一，判決如主文。
中　　華　　民　　國　　96　　年　　6 　　月　　25　　日
                  刑事第九庭  法  官  潘翠雪
上列正本證明與原本無異。
如不服本判決，應於送達後十日內向本院提出上訴狀
                              書記官  江文彬
中　　華　　民　　國　　96　　年　　6 　　月　　25　　日
附錄本案論罪科刑法條全文：
中華民國刑法第212條
（偽造變造特種文書罪）
偽造、變造護照、旅券、免許證、特許證及關於品行、能力服務
或其他相類之證書、介紹書，足以生損害於公眾或他人者，處1
年以下有期徒刑、拘役或3百元以下罰金。
中華民國刑法第216條
（行使偽造變造或登載不實之文書罪）
行使第210條至第215條之文書者，依偽造、變造文書或登載不實
事項或使登載不實事項之規定處斷。
中華民國刑法第218條
（偽造盜用公印或公印文罪）
偽造公印或公印文者，處 5 年以下有期徒刑。
盜用公印或公印文足以生損害於公眾或他人者，亦同。
